臺灣高雄地方法院刑事判決　　　　　　　100年度易字第985號
公　訴　人　臺灣高雄地方法院檢察署檢察官
被　　　告　魏志旭
上列被告因竊盜案件，經檢察官提起公訴（100年度偵字第16225
、16243 、17258 號），嗣本院訊問被告後，因被告就其被訴事
實為有罪之陳述，經詢問被告及檢察官之意見後，裁定依簡式審
判程序審理，判決如下：
    主  文
魏志旭犯踰越牆垣竊盜罪，處有期徒刑肆月，如易科罰金，以新
臺幣壹仟元折算壹日。又犯攜帶兇器、踰越門扇竊盜罪，未遂，
處有期徒刑伍月，如易科罰金，以新臺幣壹仟元折算壹日。又犯
竊盜罪，處有期徒刑肆月，如易科罰金，以新臺幣壹仟元折算壹
日。又犯竊盜罪，未遂，處有期徒刑貳月，如易科罰金，以新臺
幣壹仟元折算壹日。應執行有期徒刑壹年貳月，如易科罰金，以
新臺幣壹仟元折算壹日。
    事  實
一、魏志旭意圖為自己不法之所有，分別於下列時間為下列犯行
    ：
  (一)先於民國100 年2 月10日上午某時許，以翻越圍牆方式，進
    入高雄市路○區○○路之惠勝公司內，徒手竊取置於該公司
    供輸送帶所使用之白色鐵製鍊條1 個，價值約新臺幣（下同
    ）2,000 元，得手後將之變賣花費殆盡。嗣經魏志旭向警方
    自首，自願接受裁判而查悉上情。
  (二)又於100 年3 月3 日某時許，向莊新富租用氧氣乙炔機具，
    而於100 年3 月8 日上午11時許，持上開客觀上足以對人之
    生命、身體、安全構成威脅，可供兇器使用之氧氣乙炔機具
    ，至高雄市路○區○○路416 號廠房，越過該廠房大門附設
    小門下方約40公分之縫隙，進入該廠房內，以上開氧氣乙炔
    機具正欲切割廠房內鐵製之電阻礙子，嗣為廠方人員吳文述
    發覺並當場拍照，魏志旭因而倉皇逃逸而未能得逞。
  (三)復於100 年6 月2 日下16時許，至王惠民高雄市路○區○○
    路757 號住處旁之倉庫，見該倉庫鐵門未關，旋即進入上開
    倉庫，徒手竊取王惠民置於該倉庫之鐵板3 片（重60公斤，
    價值約30,000元），得手後將之藏匿於高雄市路○區○○路
    769 之5 號後方田園。
  (四)另於6 月3 日下午12時50分許（起訴書誤載為13時許），再
    度前往王惠民上址倉庫，見該倉庫鐵門有電線纏繞，以徒手
    方式將纏繞之鐵線解開，並著手進入倉庫內搜尋財物，適為
    王惠民發覺報警逮獲而未遂。
二、案經惠勝公司員工徐傳來告訴暨高雄市政府警察局湖內分局
    移請臺灣高雄地方法院檢察署檢察官偵查起訴。
    理  由
一、本案被告魏志旭所犯係死刑、無期徒刑或最輕本刑為3 年以
    上有期徒刑以外之罪，亦非屬臺灣高等法院管轄第一審之案
    件，其於準備程序中就被訴事實為有罪之陳述，經本院告知
    簡式審判程序之旨，並聽取當事人意見後，經本院依刑事訴
    訟法第273 條之1 第1 項規定，裁定進行簡式審判程序，合
    先敘明。
二、上揭犯罪事實，業據被告於偵、審中坦承不諱（警(三)卷第2
    頁、警(一)卷第4 頁、偵(一)卷第16、17頁、偵(二)卷第20、29、
    30頁、本院卷第16、32、33頁），事實(一)部分，核與證人即
    告訴人徐傳來於警詢中之證述相符（警(三)卷第5 至7 頁）；
    事實(二)部分，核與證人即被害人吳述文、證人莊新富即將其
    所有氧氣乙玦機具出租予被告之人於警詢、偵查中之證述相
    符（警(二)卷第13至15、17至19頁、偵(三)卷第21、22頁）吻合
    ，並有證人吳述文當場拍攝被告在現場之照片（警卷(二)第16
    頁）在卷可證；事實(三)部分，核與證人蘇洪月靜即現場目擊
    者、證人即被害人王惠民於警詢之證述相符（警(一)卷第6 至
    11頁），並有高雄市政府警察局湖內分局鳳山分局扣押筆錄
    、扣押物品目錄表、贓物認領保管單、失竊現場暨贓物照片
    （警(一)卷第12至15、17、26至29頁）附卷可稽；事實(四)部分
    ，核與證人王惠民於警詢之證述相符（警(一)卷第6 至8 頁）
    ，足認被告上開任意性自白與事證相符，而足以採信。綜上
    ，本案事證明確，被告上開竊盜犯行，俱堪認定。
三、論罪科刑：
  (一)按刑法第321 條第1 項第3 款之攜帶兇器竊盜罪，係以行為
    人攜帶兇器竊盜為其加重條件，此所謂兇器，其種類並無限
    制，凡客觀上足對人之生命、身體、安全構成威脅，具有危
    險性之兇器均屬之，且祇須行竊時攜帶此種具有危險性之兇
    器為已足，並不以攜帶之初有行兇之意圖為必要（最高法院
    79年台上字第5253號判例、90年度台上字第1261號判決意旨
    可參）。查被告於事實(二)持以行竊之氧氣乙炔機具屬金屬材
    質，係用於割裂鐵製金屬之用，破壞力甚為強大，可認材質
    堅硬，且足以對人之生命、身體、安全構成威脅，揆諸上開
    說明，自屬兇器無訛。次按刑法第321 條第1 項第2 款所謂
    毀越門扇牆垣，係指毀損或超越（或踰越）門扇、牆垣而言
    ，如係從門走入或使用鑰匙開鎖啟門入室，均不可謂為越進
    ，最高法院22年上字第454 號判例、77年度台上字第1130號
    判決意旨可資參照。查本案被告於事實(三)部分，係利用被害
    人王惠民離去前漏未將上開倉庫鐵門上鎖之機會，自行進入
    倉庫；另事實(四)部分，則係解開纏繞鐵門之電線進入，業據
    證人王惠民於警詢中證述：100 年6 月2 日開工作車外出工
    作後即沒有將鐵門拉下、另同年月3 日該倉庫係由電線纏繞
    關著，沒有遭破壞之痕跡等詞（見警(一)卷第7 頁），上開事
    實(三)、(四)部分既查無證據證明被告有何毀損或踰越該倉庫鐵
    門之行為，揆之上開說明，自與刑法第321 條第1 項第2 款
    毀越門扇竊盜之構成要件不符。再按竊盜行為的著手起算時
    點，依一般社會觀念，咸認行為人以竊盜為目的，而搜尋財
    物時，即應認與竊盜之著手行為相當（最高法院84年度台上
    字第4341號判決可資參照），本案被告於事實(二)、(四)部分，
    係基於行竊之犯意，擅自進入高雄市路○區○○路416 號廠
    房、被害人王惠民所有之倉庫內搜尋財物，嗣因遭證人吳文
    述、王惠民發覺而未得手，均應認已屬竊盜之著手行為。
  (二)核被告所為，事實(一)部分係犯刑法321 條第1 項第2 款之踰
    越牆垣竊盜罪；事實(二)部分係犯刑法第321 條第2 項、第1
    項第2 款、第3 款攜帶兇器、踰越門扇竊盜未遂罪；事實(三)
    部分，係犯刑法第320 條第1 項之竊盜罪；事實(四)部分，係
    犯刑法第320 條第3 項、第1 項之竊盜未遂罪。又被告於事
    實(三)、(四)所為，與刑法第321 條第1 項第2 款逾越門扇之加
    重要件不符，已如前述，公訴意旨認被告上開事實分別成立
    刑法第32 1條第1 項第2 款、第321 條第2 項、第1 項第2
    款之罪名，容有誤會，惟起訴事實同一，本院自得依法變更
    法條（本院卷第32頁），併此敘明。另公訴意旨於事實(二)部
    分已敘明被告攜帶兇器、踰越門扇之竊盜犯行並未得逞，應
    屬未遂犯，惟卻論以刑法第321 條第1 條第2 款、第3 款之
    攜帶兇器、踰越門扇竊盜既遂罪，容有誤解，應予更正。被
    告前後共4 次竊盜犯行，其犯意各別，時間不同，應分論併
    罰。
  (三)被告於事實(一)犯行未經偵查機關發覺前，主動向警員坦承有
    上開犯行，而願接受裁判之事實，有警詢筆錄在卷可參（警
    (三)卷第2 頁），堪認均符合自首要件，應依刑法第62條前段
    規定，減輕其刑。再被告雖已著手於事實(二)、(四)竊盜行為之
    實行，惟尚未生竊取財物得手之結果，其犯罪尚屬未遂，爰
    依刑法第25條第2 項規定，按既遂犯之刑減輕之。
  (四)爰審酌被告正值青壯，身心健全，且甫於99年5 月28日假釋
    出監（本案未構成累犯），仍不知悔改，不思自食其力，任
    意以踰越牆垣、攜帶兇器等方式侵入被害人公司、倉庫竊取
    財物，而為本案4 起竊盜犯行，侵害被害人財產法益，嚴重
    危害社會治安，顯然欠缺法紀觀念及尊重他人財產權之觀念
    ，其所為誠屬非是；惟念其犯後坦承犯行並主動向警方自首
    事實(一)之犯行，尚認具有悔悟，事實(三)所得財物已為被害人
    王惠民領回及其犯罪動機、手段、目的、及生活狀況等一切
    情狀，分別量處如主文所示之刑暨定其應執行之刑，並依刑
    法第41條第1 項前段、第8 項規定諭知易科罰金之折算標準
    ，以資懲儆。
據上論斷，應依刑事訴訟法第299 條第1 項前段、第273 條之1
第1 項、第300 條，刑法第320 條第1 項、第3 項、第321 條第
1 項第2 、3 款、第2 項、第25條第2 項、第41條第1 項前段、
第8項 、第51條第5 款、第62條前段，刑法施行法第1 條之1 ，
判決如主文。
本案經檢察官陳孟皇到庭執行職務。
中    華    民    國   100    年    8     月    1     日
                  刑事第十一庭  法  官  林正忠
以上正本證明與原本無異。
如不服本判決應於收受判決後10日內向本院提出上訴書狀，並應
敘述具體理由。其未敘述上訴理由者，應於上訴期間屆滿後20日
內向本院補提理由書(均須按他造當事人之人數附繕本)「切勿逕
送上級法院」。
中    華    民    國   100    年    8     月    1     日
                                書記官  呂姿儀
附錄本案論罪科刑法條：
刑法第320條：
意圖為自己或第三人不法之所有，而竊取他人之動產者，為竊盜
罪，處5  年以下有期徒刑、拘役或 5 百元以下罰金。
意圖為自己或第三人不法之利益，而竊佔他人之不動產者，依前
項之規定處斷。
前二項之未遂犯罰之。
刑法第321 條
犯竊盜罪而有下列情形之一者，處 6 月以上、5 年以下有期徒
刑，得併科新臺幣 10 萬元以下罰金：
一、侵入住宅或有人居住之建築物、船艦或隱匿其內而犯之者。
二、毀越門扇、牆垣或其他安全設備而犯之者。
三、攜帶兇器而犯之者。
四、結夥三人以上而犯之者。
五、乘火災、水災或其他災害之際而犯之者。
六、在車站、埠頭、航空站或其他供水、陸、空公眾運輸之舟、
    車、航空機內而犯之者。
前項之未遂犯罰之。